【裁判字號】    92,訴,2004
【裁判日期】    920929
【裁判案由】    毒品危害防制條例
【裁判全文】
臺灣臺中地方法院刑事判決                        九十二年度訴字第二００四號
    公  訴  人  臺灣臺中地方法院檢察署檢察官
    被      告  甲○○
右列被告因違反毒品危害防制條例案件，經檢察官提起公訴（臺灣臺中地方法院檢察
署九十二年度毒偵字第一六七三號），本院合議庭裁定認宜適用簡式審判程序，逕予
判決如左：
    主  文
甲○○連續施用第一級毒品，累犯，處有期徒刑捌月。
扣案之海洛因壹包（驗後淨重零點零伍公克，包裝重零點參肆公克）沒收銷燬之。
    事  實
一、甲○○前於民國八十二年三月間曾因違反肅清煙毒條例案件，經本院以八十二年
    度訴字第一七八六號判處有期徒刑三年四月確定，又於八十二年九月間，復因違
    反肅清煙毒條例案件，亦經本院以八十二年度訴字第三七九四號判處有期徒刑三
    年二月確定，嗣二案接續執行，並於八十七年三月二十六日因假釋出監，惟其後
    又經撤銷假釋入監執行殘刑，甫於九十年八月二十一日因縮刑期滿而執行完畢；
    其已於八十八年間另因施用毒品案件，經觀察、勒戒後，認有繼續施用毒品傾向
    而施以強制戒治，於強制戒治期滿後，由臺灣臺中地方法院檢察署檢察官於八十
    九年一月十八日以八十九年度戒毒偵字第六七號為不起訴處分確定；詎甲○○仍
    不知戒絕，復基於施用第一級毒品海洛因之概括犯意，自九十二年五月十六日起
    ，迄九十二年五月二十七日止，分別在臺中市○○路公園公廁、臺中市○區○○
    路建國市場三樓或臺中縣太平市不詳加油站之廁所內，以將海洛因加水溶解而注
    射之方式，連續非法施用第一級毒品海洛因多次，此期間每日均有施打。嗣於九
    十二年五月二十七日二十一時二十分許，在臺中市○區○○路建國市場三樓為警
    查獲，並當場扣得甲○○所持有之第一級毒品海洛因毛重０．三公克（經鑑驗後
    淨重０．０五公克，包裝重０．三四公克），始偵悉上情。
二、案經臺中市警察局第二分局移送臺灣臺中地方法院檢察署檢察官偵查起訴。
    理  由
一、右開事實，業經被告甲○○於警詢、偵查及本院準備程序訊問、審理時均坦認不
    諱，而被告為警查獲後所採取之尿液，經送中山醫學大學附設醫院藥物濫用檢測
    中心檢驗結果，嗎啡（海洛因之代謝物）呈陽性反應，有該檢測中心檢驗報告書
    一份附卷可稽（見偵查卷第三八頁）。另扣案之白色粉末一包確係海洛因（驗後
    淨重０．０五公克、包裝重０．三四公克），有法務部調查局九十二年八月二十
    二日調科壹字第１２００一三０五六號鑑驗通知書附卷可參，足見被告上開自白
    ，確與事實相符。又被告已於八十八年間，因施用毒品案件，經觀察、勒戒後，
    認有繼續施用毒品傾向而施以強制戒治，於強制戒治期滿後，由臺灣臺中地方法
    院檢察署檢察官於八十九年一月十八日以八十九年度戒毒偵字第六七號為不起訴
    處分確定，有不起訴處分書影本乙件在卷可按，被告於強制戒治期滿後五年內復
    行施用毒品之罪行，事證已臻明確。
二、按海洛因屬毒品危害防制條例第二條第二項第一款所指之第一級毒品，核被告甲
    ○○所為，係犯毒品危害防制條例第十條第一項規定之施用第一級毒品罪。被告
    施用前後持有第一級毒品之低度行為，均為其施用第一級毒品之高度行為所吸收
    ，應不另論罪。被告所為多次施用海洛因之行為，時間緊接，犯罪構成要件相同
    ，顯係基於概括之犯意為之，為連續犯，爰依刑法第五十六條之規定以一罪論，
    並加重其刑。又被告前於八十二年三月間曾因違反肅清煙毒條例案件，經本院以
    八十二年度訴字第一七八六號判處有期徒刑三年四月確定，又於八十二年九月間
    ，復因違反肅清煙毒條例案件，亦經本院以八十二年度訴字第三七九四號判處有
    期徒刑三年二月確定，嗣二案接續執行，並於八十七年三月二十六日因假釋出監
    ，惟其後又經撤銷假釋入監執行殘刑，甫於九十年八月二十一日因縮刑期滿而執
    行完畢等情，有臺灣臺中地方法院檢察署刑案資料查註紀錄表及臺灣高等法院被
    告全國前案紀錄表在卷可參，其於刑之執行完畢後，五年以內再犯本件有期徒刑
    以上之罪，為累犯，應依刑法第四十七條規定，遞加重其刑。爰審酌被告為國中
    畢業，智識程度不高（見臺中市警察局第二分局育才派出所偵訊筆錄教育程度欄
    ），且素行不佳（見前開臺灣高等法院被告全國前案紀錄表），前已因施用毒品
    犯行，經觀察勒戒並送強制戒治，竟故態復萌，復行施用毒品海洛因不輟，無視
    於毒品對於自身健康之戕害及國家對於杜絕毒品犯罪之禁令，惡性非輕，然被告
    犯後已坦承犯行，顯見其尚有悔意之犯罪後態度等一切情狀，量處如主文所示之
    刑。至扣案之白色粉末一包（驗後淨重０‧０五公克、包裝重０‧三四公克），
    經鑑識後既屬毒品海洛因，已如前述，應依毒品危害防制條例第十八條第一項前
    段之規定，沒收銷燬之。
據上論斷，應依刑事訴訟法第二百九十九條第一項前段，毒品危害防制條例第十條第
一項、第二十三條第二項前段、第十八條第一項前段，刑法第十一條前段、第五十六
條、第四十七條，判決如主文。
本案經檢察官乙○○到庭執行職務。
中    華    民    國      九十二      年       九      月     二十九  日
      臺灣臺中地方法院刑事第九庭
                                      審判長法  官  曾 佩 琦
                                            法  官  楊 曉 惠
                                            法  官  陳 思 成
右正本證明與原本無異。
如不服本判決，應於判決送達後十日內向本院提出上訴狀，上訴於臺灣高等法院臺中
分院( 須附繕本 )。
                                            書記官
中    華    民    國      九十二      年       九      月     三十    日
附錄：本案論罪科刑法條
毒品危害防制條例第十條第一項
施用第一級毒品者，處六月以上五年以下有期徒刑


司法院資訊處製作；財團法人民間司法改革基金會備份。
